# 执行企业会计制度的企业收到财政贴息如何处理？

提问人：gasjw 时间：2012-12-07 09:37:59
请教大家，一家基础设施建设单位，收到财政贴息如何处理？可不可以确认补贴收入？执行的是企业会计制度。 还是按《基本建设项目贷款中央财政贴息资金管理办法》的规定，完工的冲财务费用，未完工的冲成本？ 对于我们CPA来说，只以制度或准则为依据，在会计制度或准则之外的规定啊或管理办法的，可不可以认同为账务处理的依据呢？ 陈版，你怎么看？

回答人：chenyiwei
1 、在《企业会计制度》下，对财政性资金的会计处理可参考原《股票发行审核标准备忘录第 13 号》中的以下表述：
税收减免与返还、政府补贴、财政拨款的会计处理，应遵循《企业会计制度》、财会函【 2000 】 30 号文《关于股份有限公司税收返还等有关会计处理的复函》等相关会计制度的规定。 　　1 、税收减免与返还。 　　先征后返的增值税于实际收到时计入收到当期补贴收入，消费税、营业税等其他流转税于实际收到时冲减收到当期的“主营业务税金及附加”；先征后返的所得税于实际收到时冲减收到当期所得税费用。 　　公司同时应在“会计报表附注”的“税项”部分详细披露税收减免与返还的具体内容、法律依据和会计处理的依据等。 　　2 、政府补贴和财政拨款。 　　如果政府补贴批准文件明确该补贴仅由公司代为管理并指定用途，不属公司全体股东享有，应将该部分政府补贴直接作为负债处理。 　　如果政府补贴批准文件明确该补贴由公司全体股东享有，属于国家财政扶持领域而给予的补贴，公司在实际收到时，计入补贴收入。 　　如果财政拨款批准文件明确该拨款具有专门用途，如用于技术改造、技术研究等，在该项拨款实际到位时应作为“长期应付款”核算，在项目完成后，应将其形成的资产转入固定资产，同时相应拨款转入资本公积。 　　公司应在招股说明书“财务会计信息”的“其他重要事项”中披露政府补贴批准文件的详细内容、取得该项补贴的附加条件、会计处理方法、对各期净利润的影响等情况。 　　3 、如果公司报告期内各会计年度取得的税收返还、政府补贴占公司同期净利润的比例超过 20 ％，公司应同时披露若无此项补贴收入对公司净利润的影响；此外，公司必须对此作特别风险提示；审核人员应在初审报告中提请发审委委员予以关注。
2 、根据财会[2002]18号文规定：
问：对于行业主管部门或地方财政部门制定的不同于国家统一的会计制度的会计核算办法、规定等，企业是否可以执行？ 答：
《中华人民共和国会计法》第八条规定"国家实行统一的会计制度。国家统一的会计制度由国务院财政部门根据本法制定并公布。国务院有关部门可以依照本法和国家统一的会计制度制定对会计核算和会计监督有特殊要求的行业实施国家统一的会计制度的具体办法或者补充规定，报国务院财政部门审核批准"。因此，企业必须按照《中华人民共和国会计法》的规定，严格执行国家统一的会计制度，不得采用与国家统一的会计制度规定相悖的会计处理方法。除国务院财政部门外，任何部门制定的会计制度都是没有法定效力的，企业可以不执行。